【裁判字號】    92,易,677
【裁判日期】    920319
【裁判案由】    賭博
【裁判全文】
臺灣板橋地方法院刑事判決                          九十二年度易字第六七七號
    公  訴  人  臺灣板橋地方法院檢察署檢察官
    被      告  甲○○
右列被告因賭博案件，經檢察官提起公訴（九十二年度偵字第二０二三號），本院判
決如左：
    主  文
甲○○連續意圖營利，聚眾賭博，累犯，處有期徒刑伍月，如易科罰金，以佰元折
算壹日。
扣案之籌碼賭資（代幣）肆拾萬玖仟元、天九牌貳拾副、骰子貳拾顆、籌碼肆拾
本、帳冊貳本、帳單拾張均沒收。
    事  實
一、甲○○曾於民國九十一年間因傷害案件，經臺灣嘉義地方法院以九十一年度易字
    第一五一號判決判處有期徒刑三月確定，於九十一年八月十六日執行完畢，詎不
    知悔改，竟基於概括犯意，意圖營利，自九十一年十二月二十一日起，以其位於
    臺北縣新莊市○○路○段二０八號十一樓租屋處，作為賭博場所，並提供其所有
    之天九牌、骰子、籌碼等物作為賭具，連續聚集不特定人賭博財物，並約定玩法
    係以天九牌比輸贏，由賭客輪流作莊，並以籌碼代幣押注，賭客每贏一次，甲○
    ○即抽頭新台幣（下同）一百或二百元，而以此方式圖利。迄於九十二年一月十
    日二十三時三十分許，經警在上址查獲甲○○及賭客顏寶樹、顏民堂、簡宏吉、
    呂進吉、林火全、康文和、林金鐘、張金喜、陳春道、許秋平等十一人，並當場
    扣得甲○○所有之籌碼賭資（代幣）四十三萬九千元、天九牌二十副、骰子二十
    三顆、籌碼四十三本、帳冊二本、帳單十張。
二、案經臺北縣政府警察局新莊分局報請臺灣板橋地方法院檢察署檢察官偵查起訴。
    理  由
一、訊據被告甲○○坦承提供右揭租處及天九牌、骰子、籌碼等物供人賭博，及收受
    賭客所隨意給的錢等事實，惟辯稱伊沒有抽頭之意思云云。經查：右揭事實，業
    據被告於警訊及偵查中供承不諱，核與賭客顏寶樹、顏民堂、簡宏吉、呂進吉、
    林火全、康文和、林金鐘、張金喜、陳春道、許秋平等人於警訊時供述情節相符
    ，並有籌碼賭資（代幣）四十三萬九千元、天九牌二十副、骰子二十三顆、籌碼
    四十三本、帳冊二本、帳單十張等物扣案可證，足認被告於警、偵訊時之自白與
    事實相符，為可採信，其於本院審理時翻異前詞否認有抽頭之意，顯係事後飾卸
    之詞，不足採信。本件事證明確，被告犯行堪以認定。
二、查被告意圖營利，提供上開場所，聚眾賭博，核係犯刑法第二百六十八條之意圖
    營利提供賭博場所罪及聚眾賭博罪。其一行為而觸犯上開二罪名，為想像競合犯
    ，應從情節較重之意圖營利聚眾賭博罪處斷。又其先後多次犯行，時間緊接，犯
    罪構成要件相同，顯係基於概括犯意而為之，應依連續犯規定，論以一罪，並加
    重其刑。查被告曾有如事實欄所載刑之執行紀錄，有臺灣高等法院被告全國前案
    紀錄表在卷可憑，其受有期徒刑執行完畢五年以內再犯本件有期徒刑以上之罪，
    為累犯，依刑法第四十七條、第七十條之規定，遞加重其刑。爰審酌被告犯罪之
    動機、目的、手段、所得之利益及犯罪後之態度等一切情狀，量處如主文所示之
    刑，並諭知易科罰金之折算標準。
三、扣案之籌碼賭資（代幣）四十三萬九千元、天九牌二十副、骰子二十三顆、籌碼
    四十三本、帳冊二本、帳單十張等物，為被告所有而供犯罪所用之物，應依刑法
    第三十八條第一項第二款之規定沒收之。
據上論斷，應依刑事訴訟法第二百九十九條第一項前段，刑法第五十六條、第二百六
十八條、第五十五條、第四十七條、第四十一條第一項前段，第三十八條第一項第二
款，罰金罰鍰提高標準條例第一條前段、第二條，判決如主文。
本案經檢察官李吉祥到庭執行職務
中      華      民      國      九十二      年      三    月    十九    日
                                  臺灣板橋地方法院刑事第三庭
                                          法  官  李  幼  妃
右正本證明與原本無異。
如不服本判決，應於判決送達後十日內，向本院提出上訴狀。
                                          書記官  強  梅  芳
中      華      民      國      九十二      年      三    月    十九    日
附錄本案論罪科刑法條全文
刑法第二百六十八條
意圖營利，供給賭博場所或聚眾賭博者，處三年以下有期徒刑，得併科三千元以下罰
金。


司法院資訊處製作；財團法人民間司法改革基金會備份。
